Carlotti Alex



alcarlotti.dev@gmail.com



06.12.92.32.82



84130 - Le Pontet

Permis B/C/CE - Véhicule personnel

Compétences

- Proactivité
- Résilience et adaptabilité
- Résolution de problèmes
- · Gestion des contraintes
- Autonomie
- Gestion de projets en équipe
- Clean code et respect des normes
- Volonté d'apprendre
- Esprit d'équipe

Qualifications informatiques

- Typescript / Javascript
- Angular
- Tailwind
- HTML / CSS
- Django (Framework Python)
- Python
- Docker
- Nginx
- SQL / PostgreSQL
- C++
- C

Langues

- Français (Langue maternelle)
- Anglais (Bon)

Centres d'intérêt

- Événements tech et hackathons
- Sport (callisthénie, escalade, Hockey)
- UI/UX design
- Lecture tech
- Échecs / stratégie
- Voyage



Développeur web/logiciel junior

À propos de moi

Passionné par le développement, j'ai changé de voie pour me consacrer pleinement à la programmation.

Après bientôt 3 ans d'apprentissage intensif à l'École 42, j'ai su transformer ma passion pour le code en compétences solides, illustrées par des projets concrets en développement web et logiciel.

FORMATION

— 10/2022 - Aujourd'hui

Architecte en technologie du Numérique - Ecole 42 - Lyon

- Parcours intensif en développement informatique de niveau Bac+5
- Solides bases en algo & programmation (C, shell, Git...)
- Autonomie renforcée : apprendre à gérer temps, stress et objectifs
 - Apprentissage par les pairs : travail d'équipe, feedbacks et montée en compétence
- Réalisation de projets techniques de A à Z, en conditions proches du réel

Projets réalisés

- Conception et développement fullstack d'une application web (SPA)
 - JavaScript vanilla pour le front-end et Django (Python) pour le back-end
 - Architecture microservices conteneurisée (Docker) orchestrée avec Nginx
 - Application , intégrant front-end dynamique et fonctionnalités interactives
 - Intégration d'un jeu multijoueur (Pong) avec gestion des états de jeu en temps réel
 - Gestion de profils utilisateurs avec systèmes de relations sociales et chat en direct
 - Connexion sécurisée via JWT token et authentification à double facteur
 Création d'un shell interactif en C (type sh)
- Création d'un jeu en 3D via Raycasting en C
- Création d'un serveur IRC respectant la norme (RFC 1459) en C++
- Plus d'une dizaine d'autres projets réalisés dans le cadre de ma formation et en autonomie.
- projet personnel Conception d'un portfolio dynamique en Angular

EXPÉRIENCE PROFESSIONNELLE

01/2020 - 07/2022

Chauffeur routier - TLDO - Orange

- Départ a la semaine dans toute la France
- Gérer de manière autonome des itinéraires complexes
- Respecter des délais stricts
- Résoudre des imprévus en temps réel

10/2018 - 04/2019

Chauffeur manutentionnaire - Sudco - Mollégès

- Superviser la fin de chaîne de production de racks métalliques
- Assurer le contrôle qualité, le chargement sécurisé et la livraison de produits finis

04/2017 - 08/2017

Chauffeur routier - PC2M - Avignon

- Transport de marchandises périssables dans des conditions strictes de température contrôlée
- Travailler en horaires décalés